臺灣士林地方法院刑事判決　　　　　　　 93年度訴字第618號
公　訴　人　臺灣士林地方法院檢察署檢察官
被　　　告　甲○○
　　　　　　　　　　樓
上列被告因違反毒品危害防制條例案件，經檢察官提起公訴（93
年度毒偵字第485 號），被告於準備程序中就本案被訴事實為有
罪之陳述，本院合議庭裁定改由受命法官獨任依簡式審判程序審
理，並判決如下：
    主  文
甲○○連續施用第一級毒品，處有期徒刑壹年貳月，扣案之第一
級毒品海洛因陸包（淨重點貳公克）沒收銷燬、注射針筒壹
支沒收；又連續施用第二級毒品，處有期徒刑捌月，扣案之安非
他命壹瓶（淨重伍點公克）沒收銷燬、吸食器壹組沒收。應執
行有期徒刑壹年捌月，扣案之第一級毒品海洛因壹包（淨重點
貳公克）、安非他命壹瓶（淨重伍點公克）沒收銷燬，注射
針筒壹支、吸食器壹組沒收。
    事  實
一、甲○○曾因施用第二級毒品安非他命案件，經本院以88年度
    毒聲字第1556號裁定送觀察、勒戒，嗣因認無繼續施用毒品
    之傾向，業經臺灣士林地方法院檢查署於民國88年12月15日
    以88年度毒偵緝字第92號為不起訴處分確定，於88年12月22
    日釋放出所。詎其復基於施用第一級毒品海洛因及第二級毒
    品安非他命之概括犯意，自93年3 月5 日上午經警採尿往前
    回溯5 日內之某時起至94年4 月28日晚間經警採尿往前回溯
    5 日內某時，以每隔5 、6 小時注射一次之方式，連續在基
    隆市中山區○○○路291 巷20號施用第一級毒品海洛因，並
    自93年3 月5 日上午經警採尿往前回溯4 日內之某時起至94
    年1 月11日經警採尿往前回溯4 日內某時，以每天吸食之方
    式，連續在前開地點施用第二級毒品安非他命，經警分別於
    如附表所示之時間、地點查獲，並扣得如附表所示之物品。
二、案經基隆市警察局第一分局報請臺灣士林地方法院檢察署檢
    察官偵查起訴及臺灣士林地方法院檢察署檢察官、臺灣基隆
    地方法院檢察署檢察官移送併案審理。
    理  由
一、上揭事實，業據被告甲○○於本院審理時坦白承認，並有基
    隆市衛生局基衛檢字第0930003608號檢驗成績書、國防部憲
    兵司令部刑事鑑識中心93年7 月5 日 (93) 宇鑑字第07840
    號鑑驗通知書（見臺灣士林地方法院檢察署93年度毒偵字第
    485 號卷宗第23頁、第45頁）、基隆市衛生局基衛檢字第
    0930008016號檢驗成績書、國防部憲兵司令部刑事鑑識中心
    93年10月15日 (93) 宇鑑字第13387 號鑑驗通知書（見臺灣
    士林地方法院檢察署93年度毒偵字第899 號卷宗第41頁、本
    院卷第26頁）、基隆市衛生局基衛檢字第0930010039號檢驗
    成績書（見臺灣基隆地方法院檢察署93年度毒偵字第1509號
    卷宗第26頁）、基隆市衛生局基衛檢字第0930011580號檢驗
    成績書（見臺灣基隆地方法院檢察署93年度毒偵字第1711號
    卷宗第24頁）、基隆市衛生局基衛檢壹字第0930012556號檢
    驗成績書（見臺灣基隆地方法院檢察署93年度毒偵字第1460
    號卷宗第37頁）、基隆市衛生局基衛檢壹字第0930015204號
    檢驗成績書（見臺灣基隆地方法院檢察署93年度毒偵字第
    2118號卷宗第10頁）、臺灣尖端先進生技醫藥股份有限公司
    94年1 月14日濫用藥物檢驗報告（見臺灣基隆地方法院檢察
    署94年度毒偵字第179 號卷宗第48頁）、臺灣尖端先進生技
    醫藥股份有限公司94年5 月13日濫用藥物檢驗報告（見臺灣
    基隆地方法院檢察署94年度毒偵字第1574號卷宗第5 頁）各
    1 件在卷可稽，且被告於94年1 月10日經警查獲時當場扣得
    之毒品，經檢驗確呈安非他命及海洛因反應，亦有基隆警察
    局第一分局南榮路派出所查獲涉嫌毒品危害防制條例毒品初
    步鑑驗報告單及法務部調查局鑑定通知書各1 紙（見臺灣基
    隆地方法院檢察署94年度毒偵字第179 號偵查卷第30頁、第
    47頁）在卷足參，是被告前開自白，核與事實相符，應可採
    信。又被告於88年間因施用毒品案件，經本院以88年度毒聲
    字第1556號裁定將其送往勒戒處所觀察、勒戒，認無繼續施
    用毒品傾向後，經臺灣士林地方法院檢查署於88年12月15日
    以88年度毒偵緝字第92號為不起訴處分確定，於88年12 月
    22日釋放出所，有上開不起訴處分書影本1 份及臺灣高等法
    院被告前案紀錄表1 件在卷可查（見臺灣士林地方法院檢察
    署93年度毒偵字第485 號偵查卷第13頁、本院卷第8 頁）。
    是被告於觀察勒戒執行完畢釋放後5 年內再犯本件施用毒品
    之犯行，堪以認定，本件事證明確，應依法論科。
二、查海洛因為毒品危害防制條例第2 條第2 項第1 款所稱之第
    一級毒品，安非他命為同條例同條項第2 款所稱之第二級毒
    品。核被告甲○○所為，係犯毒品危害防制條例第10條第1
    項之施用第一級毒品罪及同條第2 項之施用第二級毒品罪。
    其施用第一級毒品海洛因及第二級毒品安非他命前後持有上
    開毒品之低度行為，應為施用毒品之高度行為所吸收，不另
    論罪。其先後多次施用第一級毒品海洛因及第二級毒品安非
    他命之犯行，時間緊接，各觸犯構成要件相同之罪名，顯係
    基於概括犯意反覆為之，為連續犯，應各以一罪論，並各依
    刑法第56條之規定加重其刑。被告所犯上開二罪，犯意各別
    ，罪名互異，應予分論併罰。又本案起訴書雖僅記載被告於
    93 年3月5 日為警採尿往前回溯5 日及4 日內之某時分別施
    用第一級毒品海洛因及第二級毒品安非他命之犯行，惟被告
    於前述驗尿時間後至94年4 月28日經警採尿往前回溯5 日內
    之某時止多次施用第一級毒品海洛因之犯行，及自93年3 月
    5 日驗尿後至94年1 月11日經警採尿往前回溯4 日內之某時
    止多次施用第二級毒品安非他命之犯行，因與前述已起訴且
    判決有罪之施用第一級毒品、第二級毒品部分各有連續犯之
    裁判上一罪關係，為起訴效力所及，基於審判不可分原則，
    本院自應併予審究，附此敘明。爰審酌被告前已因施用毒品
    令入勒戒處所觀察、勒戒，猶不能斷絕毒癮，經警查獲多次
    ，仍一再施用，顯見其自制力薄弱，毫無悛毀之意，惟其施
    用毒品僅屬自殘行為，對於他人之法益尚無直接之侵害，及
    其於本院審理時已坦承犯行，態度尚稱良好等一切情狀，量
    處如主文所示之刑。被告為警查獲時遭扣押之物，其中如附
    表編號7 所示之海洛因6 小包（淨重3.23公克）、安非他命
    1 瓶（淨重5.3 公克），因分屬第一級毒品及第二級毒品，
    爰依毒品危害防制條例第18條第1 項前段之規定，宣告沒收
    銷燬，另注射針筒1 支及安非他命吸食器1 組，則係供被告
    施用毒品之物，且為被告所有，業經被告供明在卷，爰依刑
    法第38條第1 項第2 款之規定，併予宣告沒收。至附表所示
    其餘經扣押之物，因均係從其他被查獲之人身上或住處、車
    上查扣，並非被告甲○○所有，且與本件施用毒品犯行無任
    何關係，自無需宣告沒收或銷燬，特此說明。
據上論斷，應依刑事訴訟法第273 條之1 第1 項、第299 條第1
項前段，毒品危害防制條例第10條第1 項、第2 項、第18條第1
項，刑法第11條、第56條、第51條第5 款、第38條第1 項第2 款
，判決如主文。
本案經檢察官陳銘鋒到庭執行職務。
中　　華　　民　　國　　94　　年　　9 　　月　　21　　日
                  刑事第二庭法  官  馬傲霜
以上正本證明與原本無異。
如不服本判決，應於判決送達後10日內，向本院提出上訴狀。
                            書記官  陳玉瓊
中　　華　　民　　國　　94　　年　　9 　　月　　21　　日
┌──┬───────┬───────┬────────┐
│編號│查  獲  時  間│查  獲  地  點│查  扣  物  品  │
├──┼───────┼───────┼────────┤
│ 1  │93年3月5日7時 │基隆市仁愛區愛│安非他命吸食器  │
│    │50分許        │三路、仁三路  │1組（非被告所有 │
│    │              │              │）              │
├──┼───────┼───────┼────────┤
│ 2  │93年5月21日21 │基隆市中山區中│注射針筒1 支、鏟│
│    │時許          │山一路219巷20 │管1 支（非被告所│
│    │              │號            │有）            │
├──┼───────┼───────┼────────┤
│ 3  │93年7月2日23時│基隆市仁愛區孝│注射針筒2 支、海│
│    │40分許        │四路22號協和旅│洛因4 小包（非被│
│    │              │社305室       │告所有）        │
├──┼───────┼───────┼────────┤
│ 4  │93年8月2日15時│基隆市中山區中│海洛因4小包、安 │
│    │50分許        │山一路219 巷20│他命3小包、電子 │
│    │              │號            │秤1個（非被告所 │
│    │              │              │有）            │
├──┼───────┼───────┼────────┤
│ 5  │93年8月5日21時│基隆市中山區中│注射針筒4 支、海│
│    │50分許        │山一路219 巷20│洛因及安非他命殘│
│    │              │號            │渣袋各1 個（非被│
│    │              │              │告所有）        │
├──┼───────┼───────┼────────┤
│ 6  │93年10月11日16│基隆市○○路1 │無              │
│    │時許          │號            │                │
├──┼───────┼───────┼────────┤
│ 7  │94年1月10日17 │臺北縣瑞芳鎮大│海洛因6 小包（淨│
│    │時20分許      │埔路14號1樓   │重3.23公克）、安│
│    │              │              │非他命1 瓶（淨重│
│    │              │              │5.3 公克）、注射│
│    │              │              │針筒1 支、安非他│
│    │              │              │命吸食器1組     │
├──┼───────┼───────┼────────┤
│ 8  │94年4月28日18 │基隆市○○○路│藥鏟2支（非被告 │
│    │時許          │51巷171號     │所有）          │
└──┴───────┴───────┴────────┘
附錄本案論罪科刑法條全文：
毒品危害防制條例第10條
  施用第一級毒品者，處6月以上5年以下有期徒刑。
  施用第二級毒品者，處3年以下有期徒刑。
